臺灣花蓮地方法院刑事判決　　　　　　　 100年度易字第65號
公　訴　人　臺灣花蓮地方法院檢察署檢察官
被　　　告　許新棋
上列被告因違反毒品危害防制條例案件，經檢察官提起公訴（99
年度毒偵字第 716號），被告於準備程序進行中，就被訴事實為
有罪之陳述，本院乃裁定以簡式審判程序進行審理，並判決如下
：
    主  文
許新棋施用第二級毒品，累犯，處有期徒刑陸月，如易科罰金，
以新臺幣壹仟元折算壹日。
    事實及理由
一、程序事項：按除簡式審判程序、簡易程序及第376條第1款、
    第 2款所列之罪之案件外，第一審應行合議審判，刑事訴訟
    法第284條之1定有明文；查該條業於本案繫屬以前經公布施
    行，而本案起訴罪名，核與刑事訴訟法第376條第2款之規定
    相符，是其當有首開規定之適用，即其法院組織應為獨任審
    判無誤。又本案被告許新棋所犯者，非為死刑、無期徒刑、
    最輕本刑為 3年以上有期徒刑之罪或高等法院管轄第一審案
    件，其於準備程序進行中，先就被訴事實為有罪之陳述，經
    告知其簡式審判程序之旨，並聽取公訴人及被告之意見後，
    本院依刑事訴訟法第273條之1第 1項之規定，獨任裁定進行
    簡式審判程序，且依同法第273條之2規定，簡式審判程序之
    證據調查，不受第159條第1項、第161條之2、第161條之3、
    第163條之1及第164條至第170條規定之限制，合先敘明。
二、本案犯罪事實、證據除引用檢察官起訴書（如附件）所載外
    ，另補充如下：
  (一)犯罪事實：
  1.許新棋前因施用毒品經觀察、勒戒及前案紀錄：許新棋前於
    民國87年因施用毒品案件，經本院裁定送勒戒處所施以觀察
    、勒戒後，因認無繼續施用毒品之傾向，於87年 8月25日出
    所，由臺灣花蓮地方法院檢察署檢察官以87年度偵字第2957
    號為不起訴處分確定。於88年又因施用毒品案件，經本院裁
    定送勒戒處所施以觀察勒戒後，認有繼續施用毒品傾向，經
    裁定送強制戒治（於88年8月6日停止戒治出所，所餘期間付
    保護管束，於89年2月22日期滿），並經本院於88年6月24日
    ，以88年度易字第196號判決判處有期徒刑3月確定。再因施
    用毒品案件，經臺灣臺東地方法院裁定送強制戒治（於91年
    12月9日停止戒治出所，所餘期間付保護管束，餘92年3月26
    日期滿），並經同院於 91年12月5日，以91年度簡上字第17
    號判決判處有期徒刑8月確定，於93年8月21日執行完畢出監
    （以上均不構成累犯）。復因施用毒品及竊盜等案件，經本
    院分別於93年9月18日、93年9月20日，分別以93年度花易字
    第76號、93年度易字第93號二判決各判處有期徒刑10月確定
    ，並經本院以94年度聲字第50號裁定定應執行有期徒刑1年6
    月確定；另因施用毒品及竊盜等案件，經本院分別於94年 5
    月2日、94年8月8日，分別以 94年度訴字第33號、94年度花
    簡字第390號二判決各判處有期徒刑11月、3月確定，並經本
    院以94年度聲字第361號裁定定應執行有期徒刑1年確定；二
    刑接續執行，於96年3月31日縮短刑期執行完畢 （構成累犯
    ）。更因施用毒品案件，經本院於97年7月16日，以 97年度
    花簡字第481號判決判處有期徒刑4月確定，於97年10月20日
    易科罰金執行完畢（構成累犯）。且因施用毒品案件，經本
    院於99年11月19日，以99年度易字第 450號判決判處有期徒
    刑4 月、4月，應執行有期徒刑6月確定（尚未執行）。
  2.本件施用毒品之時間、地點、方式：於99年10月24日上午 7
    、 8時間，在其友人田謹維住處內，以將第二級毒品甲基安
    非他命置入玻璃球吸食器內，再點火燒烤吸取散發煙霧之方
    式非法施用之。
  (二)證據部分，補充：被告於本院準備程序及審理時之自白及臺
    灣花蓮地方法院檢察署檢察官87年度偵字第2957號不起訴處
    分書、本院88年度易字第 196號判決書、勘察採證同意書、
    臺灣高等法院被告前案紀錄表各1份。
三、查甲基安非他命係屬毒品危害防制條例第2條第 2項第2款所
    列管之第二級毒品，任何人均不得非法施用；是核被告所為
    ，係犯毒品危害防制條例第10條第 2項之施用第二級毒品罪
    。其持有第二級毒品甲基安非他命之低度行為，應為其施用
    之高度行為所吸收，不另論罪。又被告有如上開所示之前科
    執行完畢，有臺灣高等法院被告前案紀錄表 1份在卷供參，
    其於 5年內故意再犯本件有期徒刑以上之罪，為累犯，應依
    刑法第47條第1項規定加重其刑。
四、爰審酌被告前科累累，素行不佳，屢因施用毒品案件經觀察
    、勒戒及入監服刑等矯治措施後，無視各式毒品對己身之戕
    害及對社會治安所衍生之重大影響，仍不思惕勵己行，繼續
    施用毒品，自制能力薄弱，惟其犯後終能坦承犯行，態度良
    好等一切情狀，量處如主文所示之刑，並諭知易科罰金之折
    算標準，以示懲儆。
據上論斷，應依刑事訴訟法第284條之1、第273條之1第 1項、第
299條第1項前段、第310條之2、第454條第2項，毒品危害防制條
例第10條第第2項、第23條第 2項，刑法第11條前段、第47條第1
項、第41條第1項前段，判決如主文。
本案經檢察官陳鴻濤到庭執行職務
中    華    民    國   100    年    3     月    1     日
                  刑事第四庭    法  官  黃鴻達
以上正本證明與原本無異。
如不服本判決應於收受判決後10日內向本院提出上訴書狀，並應
應敘述具體理由。其未敘述上訴理由者，應於上訴期間屆滿後20
日內向本院補提理由書(均須按他造當事人之人數附繕本)「切勿
逕送上級法院」。
中    華    民    國   100    年    3     月    1     日
                                書記官
毒品危害防制條例第10條
施用第一級毒品者，處 6 月以上 5 年以下有期徒刑。
施用第二級毒品者，處 3 年以下有期徒刑。